臺灣澎湖地方法院刑事判決　　　　　　 110年度交易字第29號
公　訴　人　臺灣澎湖地方檢察署檢察官
被　　　告　陳文才



指定辯護人　本院公設辯護人張寅煥
上列被告因公共危險案件，經檢察官提起公訴（110 年度偵字
第509號），被告於本院準備程序時就被訴事實為有罪之陳述，
檢察官聲請改依協商程序而為判決，本院判決如下：
    主  文
陳文才犯不能安全駕駛動力交通工具罪，累犯，處有期徒刑壹拾
壹月。
    事實及理由
一、本件犯罪事實、證據及應適用法條，均引用起訴書之記載（
    如附件）。
二、本件經檢察官與被告於審判外達成協商之合意且被告已認罪
    ，其合意內容為：被告願受有期徒刑11月之處罰。查上開協
    商合意並無刑事訴訟法第455條之4第1項所列情形之一，檢
    察官聲請改依協商程序而為判決，本院爰不經言詞辯論，於
    協商合意範圍內為協商判決。
三、依刑事訴訟法第455條之4第2項、第455條之8、第454條第2
    項，刑法第185 條之3 第1 項第1 款、第47條第1 項，刑法
    施行法第1 條之1 ，判決如主文。
四、本判決除有刑事訴訟法第455條之4第1項第1款、第2款、第
    4款、第6款、第7款所定情形之一，或違反同條第2項規定者
    外，不得上訴。
本案經檢察官朱華君提起公訴，檢察官黃偉到庭執行職務。
中    華    民    國   110    年    11    月    8     日
                        刑事庭  法  官  陳順輝
以上正本證明與原本無異。
本判決除有刑事訴訟法第455條之4第1項第1款、第2款、第4款、
第6款、第7款所定情形之一，或違反同條第2項規定者外，不得
上訴。如有得上訴之情形，應於收受判決後20日內向本院提出上
訴書狀，並應敘述具體理由；其未敘述上訴理由者，應於上訴期
間屆滿後20日內向本院補提理由書（均須按他造當事人之人數附
繕本）「切勿逕送上級法院」。
中    華    民    國   110    年    11    月    8     日
                                書記官  許致愷
附件：
臺灣澎湖地方檢察署檢察官起訴書
                                      110年度偵字第509號
     被      告  陳文才  男  00歲（民國00年00月0日生）
                         住澎湖縣○○鄉○○村○○00號
                         居澎湖縣○○鄉○○村○○00號
                         國民身分證統一編號：Z000000000號
上列被告因公共危險案件，業經偵查終結，認應提起公訴，茲將
犯罪事實及證據並所犯法條分敘如下：
         犯罪事實
一、陳文才前因公共危險案件，經臺灣臺南地方法院以 105 年
    度交易字第 420 號判決判處有期徒刑 9 月確定，於民國
    106 年 10 月 19 日縮短刑期假釋出監，於 106 年 12 月
    26 日假釋未經撤銷，徒刑視為執行完畢。詎其不知悔改，
    於 110 年 6 月 24 日晚間 9 時許起至晚間 11 時許，在
    其位於澎湖縣○○鄉○○村○○ 00 號之居所內，飲用藥酒
    後，基於不能安全駕駛動力交通工具之犯意，於 110 年 6
    月 25 日上午 8 時 30 分許，騎乘車牌號碼 000-0000 號
    普通重型機車行駛於道路上。嗣於同日上午 8 時 45 分許
    ，沿澎湖縣縣道 202 線外側車道由西往東方向行駛，在縣
    道 202 線 5.2 公里處，不慎自撞路燈肇事受傷，被送往衛
    生福利部澎湖醫院治療，警方據報到場處理，經警委請該醫
    院對陳文才抽血檢驗血液中之酒精濃度，檢驗結果為
    288.3mg/dl，換算成吐氣所含酒精濃度為每公升 1.44 毫克
    ，始悉上情。
二、案經澎湖縣政府警察局馬公分局報告偵辦。
         證據並所犯法條
一、證據清單：
┌──┬───────────┬─────────────┐
│編號│證據名稱              │待證事項                  │
├──┼───────────┼─────────────┤
│1   │被告陳文才於警詢及本署│被告坦承上揭犯行不諱。    │
│    │偵查中之自白          │                          │
├──┼───────────┼─────────────┤
│2   │證人曾○○於警詢時之證│被告騎車自撞路燈肇事受傷之│
│    │述                    │過程及事實。              │
├──┼───────────┼─────────────┤
│3   │被告之衛生福利部澎湖醫│警方於 110 年 6 月 25 日委│
│    │院血中酒精濃度檢驗報告│請醫院對被告抽血檢驗血液中│
│    │1 張                  │之酒精濃度，檢驗結果為    │
│    │                      │288.3mg/dl，換算成血液中酒│
│    │                      │精濃度達0.2883%之事實。   │
├──┼───────────┼─────────────┤
│4   │澎湖縣政府警察局道路交│佐證被告上揭犯罪事實。    │
│    │通事故現場圖、道路交通│                          │
│    │事故調查報告表㈠、㈡、│                          │
│    │車輛詳細資料報表各 1  │                          │
│    │份、澎湖縣政府警察局舉│                          │
│    │發違反道路交通管理事件│                          │
│    │通知單 2 張、現場照片 │                          │
│    │6 張、衛生福利部澎湖醫│                          │
│    │院診斷證明書 1 張     │                          │
└──┴───────────┴─────────────┘
二、核被告陳文才所為，係犯刑法第 185 條之 3 第 1 項第 1
    款之不能安全駕駛動力交通工具罪嫌。又被告有犯罪事實欄
    所示犯罪科刑及執行完畢情形，有本署刑案資料查註紀錄表
    在卷可稽，其於受有期徒刑執行完畢後，5 年內故意再犯本
    件有期徒刑以上刑期之罪，為累犯，茲考量被告構成累犯之
    前案犯罪即公共危險犯行，與本案罪名、犯罪類型相同，可
    見其就此類犯行之刑罰反應力甚為薄弱，因認適用刑法第47
    條累犯加重之規定並無罪刑不相當之情事，揆諸司法院釋字
    第775號解釋意旨，請依刑法第47條第1項規定，審酌加重其
    刑。
三、依刑事訴訟法第251條第1項提起公訴。
     此    致
臺灣澎湖地方法院
中    華    民    國   110    年    8     月    18    日
                               檢  察  官   朱華君
上述正本證明與原本無異
中    華    民    國   110    年    8     月    23    日
                               書  記  官   楊智童
附錄本案所犯法條全文
中華民國刑法第185條之3
駕駛動力交通工具而有下列情形之一者，處 2 年以下有期徒刑
，得併科 20 萬元以下罰金：
一、吐氣所含酒精濃度達每公升零點二五毫克或血液中酒精濃度
    達百分之零點零五以上。
二、有前款以外之其他情事足認服用酒類或其他相類之物，致不
    能安全駕駛。
三、服用毒品、麻醉藥品或其他相類之物，致不能安全駕駛。
因而致人於死者，處 3 年以上 10 年以下有期徒刑；致重傷者
，處 1 年以上 7 年以下有期徒刑。
曾犯本條或陸海空軍刑法第 54 條之罪，經有罪判決確定或經緩
起訴處分確定，於五年內再犯第 1 項之罪因而致人於死者，處
無期徒刑或 5 年以上有期徒刑；致重傷者，處 3 年以上 10 年
以下有期徒刑。